REX

■ LANCE70176@GMAIL.COM

PROFESSIONAL SUMMARY -

熱愛程式開發與軟體工程改善,希望能擁有一份改變世界的工作,不斷地要求自己走在業界的前端,不侷限自己 在軟體開發的技能,同時保持靈活並注重在團隊關係與流程改善。

技能專注在數據分析,主機架構設計,系統設計與重構,自動化測試與敏捷開發。在 Yahoo 有分析使用者行為, 店家資料與商品廣告,和法商 Criteo 公司合作刊登廣告。在 PChome 接手行動支付重構與專案開發,與銀行有 實際金流資料交換,系統內有資訊流與風險監控,高正確性的使用 TDD 進行專案開發。

工作横跨多種類型,曾於 Yahoo! 電子商務部門,無名小站,小型新創公司與中型專案公司服務,透過各種不同類型的工作學習成長與自我淬煉。目前投身於行動支付業界龍頭,希望改變台灣的消費習慣,讓台灣本土的行動支付能佔有一席之地。

工作技能方面,熟悉大型主機架構,使用者數據分析,電子商務流程與多樣化的開發技能,了解系統開發流程與金流相關知識。同時專精 PHP 與 ASP.NET MVC, 熟悉 MVC 架構與大型系統規劃,同時擁有TDD觀念以提升程式碼品質。

管理方面有 Scrum 敏捷開發的實務領導經驗,良好的溝通與協調能力,不僅擅長團隊合作也能獨立作業。

EXPERIENCE

主仟軟體工程師

PCHOME // 2014/11 ~ 現在

在 Pi 行動錢包開發產品,用 APP 行動支付改變消費習慣。

開發可擴充性多主機架構,開發資料庫快取專用套件,與維護行動支付系統,線上問題即時處理與追蹤。同時開發與維護銀行金流相關功能,風險控管系統,會計帳務系統與後台操作系統,並引進測試概念提升程式碼品質。 導入 Scrum 敏捷開發管理 PHP 團隊,協調專案進度與分配工作內容。

軟體工程師

TRIPMOMENT // 2014/01 ~ 2014/10

小型創業團隊網站開發管理,規格分析與網站優化,並推行 RWD 設計以跟上現代趨勢。

使用ASP.Net MVC 4.0 搭配微軟雲端主機 Azure 開發 Web API for APP,圖文上傳管理系統,Google 分析,網站快速開發改版,活動網站開發設計。

軟體工程師

YAHOO! // 2012/02 ~ 2013/11

Yahoo! 超級商城開發,使用者追蹤分析,使用者購買資料分析,店家與商品分析,並與Criteo 法國廣告商合作刊登廣告。

無名小站維護與開發,重構無名小站部分功能,系統架構瞭解並提升測試覆蓋率。

軟體工程師

INTER-FLY // 2010/10 ~ 2012/02

工作內容為專案開發,參與過各種不同類型專案的開發與設計,開發的專案除了有大型政府網站,證卷金融服務網站,中型購物網站,還得過政府頒發的服務類網站金手指獎。

PROJECTS -

PI 行動支付 - 系統維護與開發

Jan. 2015 - Nov. 2015

- 行動支付系統開發與維護
- 線上主機群開發與調效
- 主機職責分配與設計
- 引進敏捷開發,協調團隊開發
- 引進單元測試,並在核心部份進行測試覆蓋,持續引領團員學習
- 使用 NoSQL 平行式架構進行各式通知(Email, Notification, SMS), 並優化通知系統
- 使用 NoSQL 進行即時會員風險控管
- 會員交易系統維護與修改
- 會員金流變化監控與問題修復
- 舊系統修改與新系統分析設計
- 信用卡取授權與銀行請款系統維護
- 各式監控與系統排程

相關技能: Linux, Laravel, Unit test, Redis, Github, Scrum.

PI 行動支付 - 後台系統

Jan. 2015 - March 2015

- 獨立開發完整後台系統
- 帳務功能開發
- 風險控管與會員權限管理
- 各式交易查詢功能
- 銀行提領申請功能(ACH, 通匯組檔)
- 各式金流日報開發(系統餘額交易,金流變化,信用卡授權交易)

相關技能: Linux, Laravel, Bootstrap, HTML 5, AJAX, Javascript, Github.

PI 行動支付 - 台北市停車費

Sep. 2015 - Oct. 2015

- 獨立開發系統與系統設計
- 與台北市停管處資訊商接洽討論
- 使用 PHP 連接 .Net SOAP WebService
- 線上即時查詢與繳費功能
- 車號綁定與傳輸繳費單功能
- 繳費單紀錄並提醒繳費 APP 通知
- 高測試覆蓋率與測試手法,自動化資料測試發現資訊商 bug

相關技能: Linux, PHP, Laravel, Unit test, Github.

PI 行動支付 - 經濟牆

May. 2015 - July. 2015

- 獨立開發系統與系統設計
- 與 PC Home 24h 接洽討論功能與規格
- 使用手機掃 QR Code 快速購物功能
- 雙方會員綁定功能
- 雙方金流系統介接
- 廠商帳務查詢與確認功能

● 高測試覆蓋率與測試手法,自動化資料測試

相關技能: Linux, PHP, Laravel, Unit test, Github.

YAHOO無名小站網站維護與開發

February 2012 - July 2012

- 建立PHP unit test 提升舊有程式碼code coverage到80%
- 使用CakePHP建立部分功能後台管理系統
- 新後台功能設計
- 使用Yahoo YUI做圖片上傳與日曆
- 無名小站網站維護

相關技能: PHP, CakePHP, PHP unit, YUI, MySQL, Scrum Team, HTML, AJAX, Javascript, SVN.

YAHOO超級商城使用者追蹤

May 2013 - September 2013

- 前端網頁套用Javascript與HTML追蹤程式碼
- 每日大量特定商品分類資料提供
- Criteo後端資料管理系統
- 與其他團隊成員大量溝通格式與資料

相關技能: PHP, Sherpa(NoSQL), Javascript, HTML, Github.

YAHOO超級商城店家分析管理工具

November 2012 - March 2013

此一專案提供所有店家可在頁面分析使用者資料,並做報表化分析,可以明確知道使用者的流量、來源網站、所在地區、關鍵字搜尋排行···等。

- 新增店家分析專案在Yahoo的網站分析專區
- 在所有Yahoo超級商城店家頁面埋下追蹤用程式碼
- 從雲端匈牙利主機取得大量使用者資料並轉換成NoSQL格式
- 處理並分析修正資料
- 與前端工程師大量協作

相關技能: PHP, lightyear(PHP freamwork), Sherpa(NoSQL), AJAX, javascript, HTML, SVN.

YAHOO超級商城網站維護與開發

January 2013 - November 2013

- 建立PHP unit test 與smoke test
- 增加Unit test code coverage
- 使用Javascript與HTML埋breadcrumb並追蹤所有使用者行為
- 社群網站相關功能添加
- 網站維護

相關技能: PHP, PHP unit, Yahoo API, HTML, AJAX, javascript, HTML, SVN.

TRIPMOMENT - 旅遊網站

January 2014 - Present

- 全系統使用MVC架構
- Azure CDN動態圖片上傳設計
- 網站程式效能調校
- 旅行文章編寫管理系統
- 使用者多種社群網站註冊
- 配合Azure設計網站版每日排程

- 使用Javascript與AJAX.
- 部分的前端修改使用CSS 3與HTML 5.
- 使用tinyMap套件做Google Maps導覽
- C#程式端簡繁語系互換

相關技能: Azure, ASP.NET C# MVC, MS SQL, HTML 5, AJAX, Javascript, tinyMap, Github.

TRIPMOMENT - ANDROID APP FUNDFUN

July 2014 - August 2014

- Android APP資料流設計.
- 資料庫設計
- 資料轉JSON格式提供API給APP
- 後端圖文上稿系統

相關技能: Azure, ASP.NET C# MVC, MS SQL, HTML 5, AJAX, Javascript, Github.

永豐餘購物網站開發

October 2011 - January 2012

- 各種格式訂單貨品資料匯入處理(XML, CSV and EXCEL)
- 訂單貨品資料匯出(CSV and EXCEL)
- 訂單每日排程轉換MS SQL資料庫到Oracle資料庫
- 資料庫正規化設計
- 全系統MVC架構設計
- 商品管理系統
- 使用者登入註冊系統
- 使用HTML \ Javascript與AJAX.

相關技能: ASP.NET C# MVC, MS SQL, HTML, AJAX, Javascript, SVN.

信義房屋 - 捷運生活+網站開發與維護

- 台灣服務類網站2011金手指獎優勝
- 後臺使用者管理、圖文上傳 、捷運資料管理…等
- 資料庫正規化
- ●處理跨站JSON格式房價資料API
- 捷運資料匯入Excel格式到MySQL
- 捷運資料匯出XML給Flash
- 使用HTML \ Javascript與AJAX.

相關技能: PHP, MySQL, HTML, AJAX, Javascript, SVN.

外交部官方網站開發

後臺使用者權限、圖文上傳、電子報管理…等

- 資料庫正規化
- MVC設計全站架構
- RSS資料轉換
- 使用HTML、Javascript與AJAX.
- 行動版網站修改
- 動態建立Sitemap

相關技能: ASP.NET C# MVC, MS SQL, HTML, AJAX, Javascript, SVN

保德信基金網站開發

January 2012 - February 2012

- 使用者登入註冊功能
- 處理JSON格式基金資料
- 從Oracle抓取基金資料並處理
- 使用Crystal Report做註冊用PDF檔

相關技能: ASP.NET C# webform, Oracle, JSON, Crystal Report, HTML, AJAX, Javascript, TFS.

	EDUCATION	
學士		
逢甲大學 // 2009		

SKILLS —

PHP // LARVEL // CAKEPHP // ASP.NET C# MVC // ASP // MYSQL // MS SQL // ORACLE // SHERPA // REDIS // SQL RELAY // HTML // JAVASCRIPT // AJAX // XML // JSON